臺灣新竹地方法院刑事判決　　　　　　　　　　　　　　九十一年度訴字第七六號
　　公　訴　人　臺灣新竹地方法院檢察署檢察官
　　被　　　告　甲○○
右列被告因違反毒品危害防制條例案件，經檢察官提起公訴（九十一年度偵字第一一
號），本院判決如左：
    主  文
甲○○連續施用第一級毒品，處有期徒刑柒月。
扣案之海洛因肆包內含ＫＥＴＡＭＩＮＥ（合計淨重零點肆伍公克、包裝重壹點壹柒
公克）及海洛因殘渣袋參個均沒收銷燬之；扣案注射海洛因所用之塑膠吸管貳支，沒
收之。
    事  實
一、甲○○前有違反麻醉藥品管理條例前科，另於民國八十八年間，因違反毒品危害
    防制條例，經本院於八十八年九月二十二日，以八十八年度毒聲字第一八八八號
    裁定送觀察、勒戒後，認無繼續施用毒品之傾向，而由臺灣新竹地方法院檢察署
    檢察官於八十八年十一月二十二日，以八十八年度毒偵字第二０六號為不起訴處
    分確定。詎其竟不知悔改，復基於概括犯意，自九十年十一月底某日起至九十年
    十二月十九日止，連續在新竹市○○路○段二一巷一六號其住處等地，以針筒注
    射之方式，一星期一次之使用頻率，多次施用第一級毒品海洛因，為警於同年十
    二月二十一日九時二十分許，在上址查獲。並扣得海洛因四包內含ＫＥＴＡＭＩ
    ＮＥ（合計淨重零點四五公克、包裝重一點一七公克）、施用海洛因所用之塑膠
    吸管二支及海洛因殘渣袋三個。
二、案經新竹市警察局第二分局報請臺灣新竹地方法院檢察官偵查起訴。
    理    由
一、訊據被告甲○○對於右揭犯罪事實，迭於偵查及本院審理時坦承不諱，且九十年
    十二月二十一日自被告所採集之尿液，送請國防部憲兵司令部刑事鑑識中心以氣
    相層析質譜分析法鑑驗後，亦呈煙毒（嗎啡）反應，有九十一年四月九日（九一
    ）綱得字第０四二五六號之鑑驗通知書在卷可按，另扣案疑似海洛因之物四包及
    沾有海洛因之殘渣袋，經送請法務部調查局鑑驗結果，上開四包疑似海洛因之物
    確為海洛因並含有ＫＥＴＡＭＩＮＥ（合計淨重零點四五公克、包裝重一點一七
    公克），且上開殘渣袋均有第一級海洛因殘留，有九十一年三月二十二日調科壹
    字第０九一００一一八四一號函在卷可憑，此外，復有被告注射海因所用塑膠吸
    管二支，扣案可資佐證，足認被告自白核與事實相符，本案事證明確，被告犯行
    ，應堪認定。
二、按犯毒品危害防制條例第十條之罪者，檢察官應先將被告送勒戒處所觀察、勒戒
    ，其期間不得逾一個月；經觀察、勒戒後，無繼續施用毒品之傾向者，應由檢察
    官為不起訴之處分；依前項規定為不起訴之處分後，五年內再犯第十條之罪，經
    觀察、勒戒後，認有繼續施用毒品傾向者，不適用前項規定。但應由檢察官聲請
    法院裁定先令入戒治處所施以強制戒治；同條例第二十條第一項、第二項前段、
    第三項分別定有明文。查被告於八十八年間因施用第二級毒品安非他命案件，經
    本院於八十八年九月二十二日，以八十八年度毒聲字第一八八八號裁定將被告送
    觀察、勒戒後，認無繼續施用毒品之傾向，並由臺灣新竹地方法院檢察署檢察官
    以八十八年度毒偵字第二０六號為不起訴處分確定，有本院八十八年度毒聲字第
    一八八八號裁定及臺灣新竹地方法院檢察署檢察官八十八年度毒偵字第二０六號
    不起訴處分書各一件在卷可佐，被告於五年內再犯本件毒品危害防制條例第十條
    之罪，經依本院九十年度毒聲字第一八七七號裁定送臺灣新竹看守所附設勒戒處
    所觀察、勒戒後，認有繼續施用毒品之傾向，亦有該所九十一年一月八日竹所總
    字第００七八號函所附之有無繼續施用毒品傾向證明書一份附於偵查卷第三十一
    至三十三頁足佐，揆諸上開規定，被告此次施用第一級毒品之犯行，應予論罪科
    刑。核被告所為，係犯毒品危害防制條例第十條第一項之施用第一級毒品海洛因
    罪。其持有第一級毒品海洛因之低度行為，為吸用之高度行為所吸收，不另論罪
    。又被告先後多次犯行，時間緊接，方法相同，觸犯構成要件相同之罪，顯係基
    於概括犯意為之，為連續犯，應依刑法第五十六條之規定，以一罪論，並加重其
    刑。爰審酌被告素行不良，已有違反麻醉藥品管理條例案件之前科，且前因施用
    毒品案件經不起訴處分後，仍不知悔改，沈溺於吸毒惡習，再次觸法，而其於犯
    罪後尚能坦承犯行等一切情狀，量處如主文所示之刑。
三、扣案之海洛因四包內含ＫＥＴＡＭＩＮＥ（合計淨重零點四五公克、包裝重一點
    一七公克），為違禁物，不問犯人與否，應依毒品危害防制條例第十八條第一項
    前段之規定，沒收銷燬之，又扣案之海洛因殘渣袋三個，因與第一級毒品已無法
    析離，亦應依上開規定沒收銷燬之；另扣案之之塑膠吸管二支，為被告所有，且
    為其施用海洛因所用之物，業據其自承在卷，應依刑法第三十八條第一項第二款
    之規定，宣告沒收。至扣案之香煙頭三支、疑似沾有海洛因分裝紙一張，經送驗
    後並無毒品反應，有法務部調查局九十一年三月二十二日調科壹字第０九一００
    一一八四一號函在卷可參及錫簿紙四十九張、天秤一個、香煙紙盒五個及瓶蓋二
    個，均不符沒收之規定，爰不為宣告沒收之諭知。末查，本件自被告所採集之尿
    液經送驗後，除呈嗎啡反應外，亦有甲基安非他命反應，此部分是否另涉有施用
    第二級毒品一節，未經檢察官起訴，與本件又無裁判上一罪之關係，自非本院所
    得加以審究，應由檢察官另行偵處，附此敘明。
據上論斷，應依刑事訴訟法第二百九十九條第一項前段，毒品危害防制條例第十條第
一項、第十八條第一項前段，刑法第十一條前段、第五十六條、第三十八條第一項第
二款，判決如主文。
本案經檢察官吳金棟到庭執行職務。
中      華      民      國    九十一    年      五    月      十四      日
                              臺灣新竹地方法院刑事第二庭
                              法  官  王  鳳  儀
右正本證明與原本無異。
如不服本判決，應於判決送達後十日內向本院提出上訴狀( 應附繕本 )，上訴於
臺灣高等法院。
                                    書記官  陳  進  楷
中      華      民      國    九十一    年      五    月      十四      日
附錄論罪科刑法條：
毒品危害防制條例第十條第一項：
施用第一級毒品者，處六月以上五年以下有期徒刑。
